【裁判字號】    97,消債更,298
【裁判日期】    971212
【裁判案由】    聲請更生程序
【裁判全文】
臺灣嘉義地方法院民事裁定           97年度消債更字第298號
聲  請  人  甲○○
                        12號.
代  理  人  羅振宏律師
上列當事人因消費者債務清理事件聲請更生，本院裁定如下：
  主  文
債務人甲○○自民國九十七年十二月十二日十五時起開始更生程
序。
本件命司法事務官進行本件更生程序。
保全處分之聲請駁回。
一、按債務人不能清償債務或有不能清償之虞者，得依本條例所
    定更生或清算程序，清理其債務，消費者債務清理條例第3
    條定有明文。再按債務人與金融機構協商成立者，不得聲請
    更生或清算。但因不可歸責於己之事由，致履行顯有重大困
    難者，不在此限；本條例施行前，債務人依金融主管機關協
    調成立之中華民國銀行公會會員辦理消費金融案件無擔保債
    務協商機制與金融機構成立之協商，準用前項之規定；債務
    人無擔保或無優先權之債務總額未逾新臺幣一千二百萬元者
    ，於法院裁定開始清算程序或宣告破產前，得向法院聲請更
    生；法院開始更生程序之裁定，應載明其年、月、日、時，
    並即時發生效力，復為同條例第151 條第5 、6 項，第42條
    第1 項及第45條第1 項所明定。
二、本件聲請意旨略以：聲請人有不能清償債務，且其無擔保或
    無優先權之債務總額未逾新臺幣（下同）1,200萬元，復未
    經法院裁定開始清算程序或宣告破產，前雖與債權金融機構
    成立債務協商，然因聲請人於95年9月間發生車禍，車子全
    毀，因而失業，導致收入發生變化，復以聲請人父親車禍受
    傷增加支出、子女學費生活費增加，已無法維持家庭最低基
    本生活致聲請人無力按月依協商金額清償，債務人因不可歸
    責於己之事由，致履行顯有重大困難，為此，依消費者債務
    清理條例提出本件之聲請等語。
三、經查債務人主張其負欠金融機構信用卡款等債務總金額合計
    1,565,848元，前於消費者債務清理條例施行前，依金融主
    管機關協調成立之中華民國銀行公會會員辦理消費金融案件
    無擔保債務協商機制與聯邦商業銀行成立協商，雙方約定債
    務人每月應償還款項為18,462元，分80期，利率0％，而聲
    請人自95年6月起開始繳款，共繳納2期，即未再履行等情，
    有聲請人所提出之協議書、無擔保債務還款計劃、財團法人
    聯合徵信中心當事人信用報告等為證，堪信為真實。
四、至於聲請人主張原受僱於翔春企業有限公司擔任駕駛，於95
    年9月發生車禍，導致失業，於97年3月間，始至統進行從事
    駕駛工作，並提出翔春企業有限公司服務證明書、國道公路
    警察局道路交通事故當事人登記聯單為證。聲請人嗣雖於97
    年3日另獲統進行駕駛，薪資為24,000元，此有本院向勞工
    保險局函查之投保資料附於該局97年9月8日保承資字第0971
    0286800號函可參。
五、綜上，以債務人目前每月24,000元之收入，清償其依前揭協
    商每月應清償之金額18,462元，僅剩5,538元，已不足債務
    人每月生活必要支出。是債務人主張其有不可歸責於己之事
    由，致履行前揭協商之清償方案顯有重大困難乙節，應可相
    信。此外，本件又查無債務人有消費者債務清理條例第6條
    第3項、第8條或第46條各款所定駁回更生聲請之事由存在，
    則債務人聲請更生，於法尚無不符，應予准許，爰裁定如主
    文第1項段所示。
六、次按法院裁定開始更生或清算程序後，得命司法事務官進行
    更生或清算程序，消費者債務清理條例第16條第1項前段定
    有明文。本件債務人聲請更生，業經本院裁定准許開始更生
    程序，爰依前揭規定，命法事務官進行本件更生程序。另本
    件更生聲請業經准許，聲請人前聲請保全處分，已無必要，
    爰裁定如主文第3項所示。
中    華    民    國    97    年    12    月    12    日
                  民事第一庭  法  官  柯月美
以上為正本係照原本作成
本件不得抗告
本裁定已於97年12月12日15時公告。
中    華    民    國    97    年    12    月    12    日
                              書記官  李文政


司法院資訊處製作；財團法人民間司法改革基金會備份。
